【裁判字號】    97,訴,2049
【裁判日期】    980321
【裁判案由】    損害賠償
【裁判全文】
臺灣臺中地方法院民事裁定  97年度訴字第2049號
原      告  乙○○
被      告  甲○○
當事人間損害賠償事件，本院裁定如下：
    主    文
原告應於收送本件裁定五日內，繳納裁判費用新台幣貳萬陸仟捌
佰參拾玖元。
本件應再開言詞辯論，並指定民國九十八年四月十四日上午九時
三十分，在本院第二十四法庭行言詞辯論。
    事實與理由
一、按法院認附帶民事訴訟確係繁雜，非經長久時日不能終結其
    審判者，得以合議裁定移送該法院之民事庭。前項移送案件
    ，免納裁判費，刑事訴訟法第504條第1項前段、第2項定有
    有明文。刑事法院依刑事訴訟法第504條第1項以裁定將附帶
    民事訴訟移送同院民事庭，依同條第2項規定，固應免納裁
    判費。然所應免納裁判費之範圍，以移送前之附帶民事訴訟
    為限，一經移送同院民事庭，即應適用民事訴訟法之規定。
    如原告於移送民事庭後，為訴之變更、追加或擴張應受判決
    事項之聲明，超過移送前所請求之範圍者，就超過移送前所
    請求之範圍部分，仍有繳納裁判費之義務，最高法院76年台
    上字第781號著有判例。
二、被告因過失傷害等刑事案件，經原告於民國97年4月8日提起
    請求損害賠償之附帶民事訴訟，經本院交通庭於97年5月29
    日以97年度交附民字第89號裁定移送至民事庭。原告提起刑
    事附帶民事訴訟時，原告請求金額為新台幣（下同）938,55
    7元，該請求金額係提起附帶民事訴訟，依法無須繳納裁判
    費，原告嗣於97年10月21日嗣後擴張應受判決金額至3,545,
    642元，該擴張2,607,085元部分（計算式：3,545,642元－
    938,557元），原告擴張起訴部分，則應徵第一審裁判費26,
    839元。原告未依法繳納足額之裁判費，茲依民事訴訟法第
    249條第1項但書之規定，限原告於收受本件裁定送達5日內
    ，向本院補繳裁判費26,839元，逾期不繳，即駁回原告該擴
    張之訴，本院裁定如主文第1項所示。
三、原告應就如後有利於己之事實，舉證或說明之：（一）原告
    主張有就醫交通車資之支出，應提出收據證明之。（二）原
    告應說明中醫之治療費與本件傷害治療之關係。（三）有關
    原證3之醫療用品費用，請原告說明用品之項目，而該等用
    品與本件傷害治療有何關係？（四）原告請求看護費用部分
    ，原告應提出係何人照顧原告之證明，並說明每日看護費2,
    000元之依據。（五）原告請求喪失勞動能力之損失，依據
    原證6記載之比率為61.52﹪，為何原告主張61.538﹪？原告
    應說明之。
中    華    民    國    98    年    3     月    21    日
                  民事第三庭    法  官  林洲富
正本係照原本作成。
本裁定不得抗告。
中    華    民    國    98    年    3     月    23    日
                                書記官  柳寶倫


司法院資訊處製作；財團法人民間司法改革基金會備份。
